臺灣嘉義地方法院刑事判決　　　　　　　 95年度訴字第786號
公　訴　人　臺灣嘉義地方法院檢察署檢察官
被　　　告　甲○○
選任辯護人　陳偉展律師
　　　　　　陳振榮律師
　　　　　　蔡碧仲律師
上列被告因違反毒品危害防制條例案件，經檢察官提起公訴（95
年度偵字第6325號），本院判決如下：
    主  文
甲○○施用第二級毒品，處有期徒刑參月，扣案之玻璃球管、吸
食器各壹支沒收；又施用第一級毒品，處有期徒刑柒月，扣案之
海洛因參包（合計淨重壹點參伍公克）沒收銷燬之，上述毒品包
裝袋參個（合計零點捌壹公克）沒收；又連續販賣第二級毒品，
處有期徒刑陸年陸月，所得財物合計新台幣壹萬貳仟元沒收，如
全部或一部不能沒收時，以其財產抵償之，扣案之帳簿壹本沒收
；又販賣第二級毒品拾罪，各處如附表所示之刑，沒收部分如附
表所示；又轉讓第四級毒品，處有期徒刑參月；又販賣第一級毒
品，處有期徒刑拾伍年，所得財物新台幣壹仟元沒收之，如全部
或一部不能沒收時，以其財產抵償之，扣案之帳簿壹本沒收。應
執行有期徒刑拾捌年，所得財物新台幣參萬壹仟壹佰元沒收，如
全部或一部不能沒收時，以其財產抵償之，扣案之海洛因參包（
合計淨重壹點參伍公克）沒收銷燬之，扣案之玻璃球管、吸食器
各壹支、帳簿壹本及上述毒品包裝袋參個（合計零點捌壹公克）
沒收。
    事  實
一、甲○○綽號「紅毛」，於民國（下同）九十五年間，因施用
    毒品案件，經觀察、勒戒後，認無繼續施用毒品之傾向，於
    九十五年八月二十九日釋放，然其於觀察、勒戒執行完畢釋
    放後五年內即九十五年八月三十一日上午、下午，基於施用
    第二級毒品甲基安非他命之犯意，在嘉義市○區○○街五十
    七號其友人陳掙揚租屋處，以將甲基安非他命置於玻璃球加
    熱燒烤吸食煙霧方式接續施用第二級毒品甲基安非他命一次
    。另基於施用第一級毒品海洛因之犯意，於九十五年八月三
    十一日晚上十時至十一時許，在嘉義市○區○○街五十七號
    陳掙揚租屋處，以將海洛因放在煙絲內點燃方式施用第一級
    毒品海洛因一次。
二、甲○○自九十五年三月間某日起至九十五年六月底止，基於
    販賣第二級毒品安非他命以營利之概括犯意，先後為下列之
    犯行：
  (1)、於其使用之行動電話門號0000000000號接獲蔡佳璋向其購
      買安非他命之電話後（0000000000號），在嘉義縣水上鄉
      水頭村某便利超商前，先後計販賣蔡佳璋安非他命三次，
      其中新台幣（下同）一千元二次，五千元一次。
  (2)、在嘉義市後庄農會附近，先後計販賣陳俊瑋安非他命五次
      ，每次一千元。
三、甲○○自九十五年七月六日至同年月十日，分別基於營利之
    犯意，販賣安非他命給陳俊瑋等人，其詳細之販賣毒品時、
    地、過程等如下：
  (1)、於九十五年七月六日凌晨零時十六分許，陳俊瑋以電話00
      00000000號電話與甲○○之電話0000000000號電話連絡，
      在嘉義市○○○○○路六二一巷附近，向甲○○購得一千
      元之安非他命一包。
  (2)、於九十五年七月六日凌晨零時二十分許，甲○○接獲使用
      0000000000號電話之該女子電話後，在嘉義市儷景汽車旅
      館，販賣一千六百元之安非他命予該女子。
  (3)、於九十五年七月六日二十一時十九分許，持電話00000000
      00號電話之女子與甲○○連絡後，由綽號「嘉嘉」之男子
      與甲○○接洽後，綽號「嘉嘉」之男子在嘉義市某路旁向
      甲○○購得安非他命一千元一包。
  (4)、於九十五年七月七日凌晨零時二十八分許，甲○○接獲使
      用0000000000號電話之男子電話後，該男子在嘉義市○○
      路麥當勞附近向甲○○購得一千元之安非他命。
  (5)、於九十五年七月七日十三時五十三分許，甲○○接獲使用
      0000000000號綽號「寒仔」之魏子涵電話後，該綽號「寒
      仔」之魏子涵在嘉義市○○路歌神KTV向甲○○購得二千
      五百元之安非他命。
  (6)、於九十五年七月八日二十時十分許，接獲使用0000000000
      號電話之男子電話後，該男子在嘉義市○○路旁，向甲○
      ○購得三千元之安非他命。
  (7)、於九十五年七月八日二十時十六分許，接獲使用00000000
      00號電話之男子電話後，該男子在嘉義市○○路歌神KTV
      對面，向甲○○購得一千元之安非他命。
  (8)、於九十五年七月九日十四時四十分許，接獲使用00000000
      00號電話之男子電話後，該男子在嘉義市○○○路一網咖
      門口，向甲○○購得二千元之安非他命。
  (9)、於九十五年七月九日二十三時七分許，接獲使用00000000
      00號電話之男子電話後，在嘉義市市區○○路旁，販賣二
      千元之安非他命予該男子。
  (10)、於九十五年七月十日上午六時二十四分許，接獲使用0000
      000000號電話之男子電話後，在嘉義市○○路旁，販賣三
      千元之安非他命予該男子。
四、甲○○於九十五年七月七日十三時五十三分許，接獲綽號「
    寒仔」之魏子涵電話（0000000000號）向其購買安非他命，
    而甲○○則另基於轉讓俗稱一粒眠之第四級毒品硝甲西泮（
    硝甲氯平）（Nimetazepam）之犯意，在嘉義市○○路歌神
    KTV轉讓五顆俗稱一粒眠之第四級毒品硝甲西泮（硝甲氯平
    ）（Nimetazepam）給綽號「寒仔」之魏子涵使用。
五、甲○○意圖營利，於九十五年七月七日十八時四十七分許，
    販賣一千元之第一級毒品海洛因給使用0000000000號電話撥
    打到其電話號碼0000000000號電話之真實姓名年籍不詳之成
    年男子。
六、嗣於九十五年九月一日十六時三十分許，為警持本院核發之
    搜索票前往上開陳掙揚之嘉義市○區○○街五十七號住處搜
    索，當場查獲甲○○，並自其身上查獲海洛因三包（合計淨
    重一˙三五公克，純度為百分之二十七˙八○）、及其所有
    供施用第二級毒品安非他命所用之玻璃球管一支、吸食器一
    支暨其所有之手機二支（內含SIM卡0000000000號、0000000
    000號），並因其供出第二級毒品來源，因而破獲黃泳彰、
    陳鴻慶分別販賣甲○○第二級毒品甲基安非他命。
七、案經嘉義縣警察局移送臺灣嘉義地方法院檢察署檢察官偵查
    起訴。
    理  由
一、按被告以外之人於審判外之言詞或書面陳述，除法律有規定
    者外，不得作為證據。被告以外之人於審判外之陳述，經當
    事人於審判程序同意作為證據，法院審酌該言詞陳述或書面
    陳述作成時之情況，認為適當者，亦得為證據。當事人、代
    理人或辯護人於法院調查證據時，知有第一五九條第一項不
    得為證據之情形，而未於言詞辯論終結前聲明異議，視為有
    前項之同意。被告以外之人於偵查中向檢察官所為之陳述，
    除顯有不可信之情況者外，得為證據。刑事訴訟法第一五九
    條第一項、第一五九條之五第二項、第一五九條之一第二項
    分別定有明文。查本件認定事實所引用之警詢供述證據，經
    本院於審理時提示被告及其辯護人均表示無意見，迄於言詞
    辯論終結前亦未聲明異議，可認為同意作為證據，本院審酌
    該供述證據之取得過程並無瑕疵，與本案待證事實間復具有
    相當之關聯性，以之為本案證據尚無不當，應有證據能力。
    又被告及辯護人對於證人蔡佳璋於檢察官依法訊問之證詞，
    均未指出有何顯有不可信之情況，從而此部分之證述，有證
    據能力。
二、施用第一級毒品海洛因、第二級毒品甲基安非他命部分：
    訊據被告對上開事實坦承不諱，參以於九十五年九月一日十
    九時三十五分許經警員採取被告尿液送驗，其結果確呈安非
    他命陽性及嗎啡陽性（按施用海洛因後，經人體之水解代謝
    作用，會呈嗎啡陽性反應）等情，有代號與真實姓名對照表
    及高雄市凱旋醫院濫用藥物尿液檢驗報告各乙紙（見九十五
    年度偵字第六三二五號卷第五十頁、第五十一頁）、搜索票
    、搜索、扣押筆錄、扣押物品目錄表、扣押書、照片影本（
    見警卷第二十七頁至第三十二頁、第五十五頁至第六十三頁
    ）、法務部調查局九十五年九月二十九日調科壹字第095230
    21580號鑑定書在卷可按（見同上偵查卷第五十二頁）在卷
    可稽，並有玻璃球管、吸食器各一支、毒品海洛因三包（合
    計淨重一˙三五公克）扣案可按，均足資擔保被告上開任意
    性自白具有相當程度之真實性，而得使本院確信被告上開自
    白確與事實相符。又被告前於九十五年間因施用毒品案件，
    經本院以九十五年度毒聲字第二五一號裁定送觀察、勒戒後
    ，認無繼續施用毒品傾向，於九十五年八月二十九日釋放出
    所等情，有其臺灣高等法院被告全國前案紀錄表、刑案資料
    查註紀錄表、全國施用毒品案件紀錄表、受觀察勒戒人毒品
    及前科紀錄簡列表各乙份附卷可佐，被告於觀察、勒戒處分
    執行完畢釋放後五年內再犯施用甲基安非他命、海洛因毒品
    之犯行，洵堪認定，應依法論科。
三、販賣第二級毒品甲基安非他命部分：
    訊據被告對上開販賣甲基安非他命之事實均坦承不諱，並經
    證人蔡佳璋（見同上偵查卷第五十五頁、第五十六頁警詢筆
    錄、第七十七頁偵查筆錄）、陳俊瑋（見警卷第十九頁）證
    述明確，復有九十五年度聲監續字第三八三號、第四六九號
    通訊監察書、監察譯文影本等（見警卷第三四頁至第五十二
    頁）在卷可按。又據被告供承每賣一包甲基安非他命可賺三
    、四百元（見同上偵查卷第三十二頁偵查筆錄）或販賣一千
    元安非他命約賺三、四百元（見本院卷九十六年六月十五日
    第十二頁審判筆錄），其有營利之意圖甚明，此部分事證明
    確，被告犯行亦堪認定。
四、轉讓第四級毒品部分：
  (1)、訊據被告對上開轉讓俗稱一粒眠之第四級毒品硝甲西泮（
      硝甲氯平）（Nimetazepam）五顆給綽號「寒仔」之魏子
      涵使用之事實坦承不諱，並有九十五年度聲監續字第三八
      三號、第四六九號通訊監察書、監察譯文影本等（見警卷
      第三十四頁至第五十二頁、同上偵查卷第十七頁至第二十
      九頁）在卷可按，足見被告自白與事實相符，此部分事證
      明確，被告犯行洵堪認定。
  (2)、又按刑法第二條第一項前段所規定之「法律有變更」及刑
      事訴訟法第三○二條第四款所謂「犯罪後之法律已廢止其
      刑罰」，其所稱之「法律」，係指依中央法規標準法第四
      條之規定制定公布之刑罰法律而言，此觀憲法第一百七十
      條之規定自明。行政機關依據委任立法而制定具有填補空
      白刑法補充規範之法規命令，雖可視為具法律同等之效力
      ，然該法規命令之本身，僅在補充法律構成要件之事實內
      容，即補充空白刑法之空白事實，並無刑罰之具體規定，
      究非刑罰法律，該項補充規範之內容，縱有變更或廢止，
      對其行為時之法律構成要件及處罰之價值判斷，並不生影
      響，於此，空白刑法補充規範之變更，僅能認係事實變更
      ，不屬於刑罰法律之變更或廢止之範疇，自無刑法第二條
      第一項法律變更之比較適用問題，應依行為時空白刑法填
      補之事實以適用法律（最高法院九十四年度台上字第七七
      一號判決理由參照），而按「毒品之分級及品項，由法務
      部會同行政院衛生署組成審議委員會，每三個月定期檢討
      ，報由行政院公告調整、增減之」，毒品危害防制條例第
      二條第三項定有明文，而行政院於九十五年八月八日以院
      臺法字第0950034892號公告修正「毒品之分級及品項」部
      分分級及品項，刪除原屬附表四編號四四硝甲西泮（硝甲
      氯平）（Nimetazepam），另增列硝甲西泮列為附表三第
      三級毒品編號二三號，並於同日生效，揆諸上揭意旨，此
      乃是行政主管機關依當時情形所為之事實變更，並非刑罰
      法律有所變更，自應依行為時空白刑法填補之事實，即被
      告行為時有效施行之同表公告認定硝甲西泮係第四級毒品
      ，以適用法律，並不須比較新舊法。故本件硝甲西泮（Ni
      metazepam）為毒品危害防制條例第二條第二項第四款附
      表四編號四四號所列之第四級毒品。又該毒品同屬藥事法
      所禁止販賣之禁藥，依重法優於輕法、特別法優於普通法
      之法律適用原則，於法條相競合時，應僅適用毒品危害防
      制條例論處。
五、販賣第一級毒品海洛因部分：
（一）、訊之被告否認有販賣海洛因犯行，並以警詢、偵查中因
        多日未睡覺，致口誤有販賣海洛因，事實上僅有販賣安
        非他命，顧客如有需要海洛因，就幫他們調貨，並以買
        入價格給他，是服務性質，係轉讓而非販賣云云置辯。
（二）、經查：
  (1)、被告於九十五年九月二日檢察官偵查中就其施用第一、二
      級毒品之時間、地點；何時、何處販賣毒品；向何人購買
      毒品；買賣毒品電話中之暗語等等，均供述甚詳，且對其
      販賣第一級毒品海洛因部分，仍辯稱係以買入之價格給顧
      客，僅係服務性質云云，顯見被告於偵查中頭腦清楚、思
      路敏捷，所辯因多日未睡覺，致口誤有販賣海洛因之犯行
      ，不足採信。
  (2)、又被告於偵查中檢察官詢問：「九十五年七月七日你和
      0000000000聯絡，有無成交？」時，答稱：「有，我送到
      民雄鄉○○路加油站那邊給他，一支是海洛因一千元，
      ------。」（見同上偵查卷第三十三頁九十五年九月二日
      偵查筆錄），且有九十五年度聲監續字第三八三號、第四
      六九號通訊監察書、監察譯文影本等（見警卷第三十四頁
      至第五十二頁、同上偵查卷第十七頁至第二十九頁）在卷
      可按，被告與該男子既有毒品之交易，且係一支一千元，
      顯非無償之轉讓，足見被告確有於該日在嘉義縣民雄鄉○
      ○路加油站，販賣海洛因一千元給該男子無疑。
  (3)、又同日檢察官詢以「有何意見」時？被告答稱「我出來本
      來不想碰毒品，但陳鴻慶丟海洛因和安非他命給我，叫我
      去賣，我主要工作是在賣安非他命，以後不敢再賣了。」
      （見同上偵查卷第三十四頁九十五年九月二日偵查筆錄）
      ，被告既稱陳某丟海洛因、安非他命二類毒品供其販賣，
      設若被告未販賣海洛因，應會陳稱陳某雖提供二類毒品，
      但被告僅販賣安非他命，而非陳稱主要在賣安非他命（言
      外之意應係附帶或偶而亦販賣海洛因），以後不敢再賣了
      之語，足見被告所辯未販賣第一級毒品海洛因，顯不可採
      。
  (4)、另毒品海洛因物稀價昂，為政府嚴予取締之物，被告販賣
      毒品苟無利可圖，則被告縱使至愚亦無甘冒被移送法辦之
      危險，平白從事非法販賣之理，是被告所辯，係以買入價
      格給顧客，僅係服務性質，係避重就輕之詞，不足採取，
      其有營利之意圖甚明。
  (5)、綜上所述，係卸責及避重就輕之詞，均不足採信，其有營
      利意圖販賣第一級毒品海洛因，事證明確，其犯行足堪認
      定。
六、新舊法比較說明
(1)、刑法第二條第一項部分
    被告行為後，刑法於民國九十四年一月七日修正，同年二月
    二日公布，業於九十五年七月一日施行。按行為後法律有變
    更者，適用行為時之法律。但行為後之法律有利於行為人者
    ，適用最有利於行為人之法律，修正後之刑法第二條第一項
    定有明文。該條之規定係規範行為後法律變更所生新舊法律
    比較適用之準據法，雖亦經修正，但因屬適用法律之準據法
    ，本身尚無比較新舊法之問題，應一律適用裁判時之修正後
    刑法第二條之規定，決定適用之刑罰法律（最高法院九十五
    年五月二十三日刑事庭第八次會議決議可資參照）。
(2)、連續犯部分
    刑法第五十六條規定：「連續數行為而犯同一之罪名者，以
    一罪論，但得加重其刑至二分之一」，業經修正刪除，此雖
    非犯罪構成要件之變更，然顯已影響行為人刑罰之法律效果
    ，自屬法律變更，而應比較修正前、後之規定。亦即被告基
    於概括犯意所為之數行為，自九十五年七月一日起已不再成
    立連續犯，而應依具體行為之性質論罪。查本件被告所為犯
    罪事實二部分之犯罪行為均發生於新法施行之前，依新法第
    二條第一項前段規定，比較新、舊法結果，仍應適用較有利
    於被告之行為時法律即舊法論以連續犯，被告前後多次販賣
    第二級毒品安非他命之犯行，時間緊接，犯罪構成要件相同
    ，顯係基於概括犯意反覆為之，為連續犯，應論以販賣第二
    級毒品罪一罪，並加重其刑。至於修正後既將連續犯之規定
    刪除，而被告就犯罪事實欄三部分，並無接續犯或包括一罪
    、想像競合犯之情形，其先後多次犯行，各獨立成罪，應分
    論併罰。
(3)、定應執行刑部分
    數罪併罰，有二裁判以上者，依刑法第五十一條之規定，定
    其應執行之刑，為同法第五十三條所明定，而依刑法第五十
    一條定應執行刑時，「裁判確定前犯數罪，其中一罪在新法
    施行前者，亦同（即應為新舊法比較）。」，此有前揭最高
    法院刑事庭會議決議可資參照。查被告本案所犯之罪，其中
    事實欄二部分係於九十五年七月一日前犯之，定應執行刑時
    亦應為新舊法比較。依被告行為時之修正前刑法第五十一條
    規定：「數罪併罰，分別宣告其罪之刑，依左列各款定其應
    執行者：」，其中第五款規定：「宣告多數有期徒刑者，於
    各刑中之最長期以上，各刑合併之刑期以下，定其刑期。但
    不得逾二十年。」；然修正後刑法第五十一條第五款則規定
    ：「宣告多數有期徒刑者，於各刑中之最長期以上，各刑合
    併之刑期以下，定其刑期。但不得逾三十年。」比較結果，
    修正前刑法第五十一條第五款規定較有利於被告。
七、核被告甲○○所為犯罪事實一部分，係犯毒品危害防制條例
    第十條第一項、第二項之施用第一級、第二級毒品罪，又按
    如數行為於同時同地或密切接近之時地實施，侵害同一之法
    益，各行為之獨立性極為薄弱，依一般社會健全觀念，在時
    間差距上，難以強行分開，在刑法評價上，以視為數個舉動
    之接續施行，合為包括之一行為予以評價，較為合理，則屬
    接續犯，而為包括之一罪（最高法院八十六年台上字第三二
    九五號判例要旨參照），本件被告於九十五年八月三十一日
    上午、下午二次施用甲基安非他命行為，係持續進行，地點
    相同，是被告之行為，具有反覆、延續實行之特徵，從而在
    行為概念上，應評價認係包括一罪。被告所為上開犯罪事實
    二部分，係犯毒品危害防制條例第四條第二項之販賣第二級
    毒品罪，其先後多次販賣第二級毒品犯行，時間緊接，所犯
    係構成要件相同之罪，顯係基於概括犯意為為之，依刑法修
    正前第五十六條連續犯規定論處，並加重其刑。被告所為犯
    罪事實三部分，係犯毒品危害防制條例第四條第二項之販賣
    第二級毒品之罪。被告所為犯罪事實四之部分，係犯毒品危
    害防制條例第八條第四項之轉讓第四級毒品罪。被告所為犯
    罪事實五部分，係犯毒品危害防制條例第四條第一項之販賣
    第一級毒品罪。又被告所犯上述施用第一級毒品一罪、施用
    第二級毒品一罪、連續販賣第二級毒品一罪、分別販賣第二
    級毒品十罪、轉讓第四級毒品一罪、販賣第一級毒品一罪間
    ，均犯意各別，應分論併罰。又毒品危害防制條例第十七條
    規定，供出毒品來源，因而破獲者，得減輕其刑，其立法理
    由係鼓勵供出來源，俾擴大偵破，以宏效果，而所謂「供出
    來源」者，係指毒品之非法持有、施用、販賣之人供出該毒
    品之來源，即供應者（俗稱上游）係屬何人而言，本件被告
    於警詢中供述毒品來源係黃泳彰、陳鴻慶，有警詢及偵訊筆
    錄在卷為憑，並因而破獲黃泳彰、陳鴻慶販賣安非他命予被
    告之犯行，復有台灣嘉義地方法院檢察署九十五年度偵字第
    七一九一號、第八八○○號起訴書（僅就販賣甲○○第二級
    毒品部分起訴）、嘉義縣警察局函附嘉義縣警察局刑事案件
    移送書（僅就涉嫌販賣甲○○第二級毒品部分移送）、台灣
    高等法院被告（陳鴻慶）前案紀錄表在卷可按，雖被告供出
    毒品來源前，警察機關已因陳鴻慶等涉嫌販賣毒品聲請監聽
    ，然有偵查權機關既尚未查出陳鴻慶、黃泳彰販賣毒品予被
    告之犯行，仍難認陳鴻慶、黃泳彰販賣毒品予被告之犯行有
    被查獲或破案，因之仍有本條之適用，爰就其施用第二級毒
    品、販賣第二級毒品部分，依毒品危害防制條例第十七條規
    定，減輕其刑，犯罪事實二連續販賣第二級毒品部分並依法
    先加後減之。至第一級毒品部分既未破獲其前手，已如前述
    ，自無本條之適用。另查被告所犯販賣海洛因僅一次，數量
    亦僅一千元，獲利不多，較之一般大盤或中盤之販毒者非可
    相比，而販賣第一級毒品，其法定刑原係死刑或無期徒刑，
    然因情輕法重，故就被告上開所犯販賣第一級毒品罪，倘處
    以法定最輕本刑，猶嫌過重，審酌被告犯罪之情狀，尚非無
    可憫恕，爰依刑法第五十九條就此部分予以酌減其刑。爰審
    酌被告尚在青壯年之期，不思以正當途徑賺取金錢，竟自身
    施用毒品，並以販賣毒品圖不法所得，足以使購買施用者導
    致生理及心理毒害，形成生理成癮性及心理依賴性，嚴重戕
    害國民身心健康，危害社會治安，其無視於國家杜絕毒品危
    害之禁令，出售圖利，行為之手段、施用次數、轉讓數量、
    販賣之次數、價格、犯罪之所得，犯後態度等一切情狀，各
    量處如主文所示之刑，並定其應執行之刑。
八、另被告連續販賣第二級毒品（即犯罪事實欄二部分）所得合
    計為一萬二千元，販賣第二級毒品十次部分（即犯罪事實欄
    三部分）所得分別詳如附表所述、販賣第一級毒品（即犯罪
    事實欄五部分）所得為一千元，應依毒品危害防制條例第十
    九條第一項規定宣告沒收之，如全部或一部不能沒收時，均
    以其財產抵償之。至扣案之海洛因毒品三包，合計淨重一˙
    三五公克（純度為百分之二十七˙八○），係屬毒品危害防
    制條例所稱之第一級毒品，應依毒品危害防制條例第十八條
    第一項前段之規定，宣告沒收銷燬之；而扣案之上述毒品海
    洛因包裝袋三個（合計零點捌壹公克）、供施用第二級毒品
    所用之玻璃球管及吸食器各一支、供記載販賣毒品所用之帳
    簿一本均為被告所有，且供犯罪所用之物，業據被告供承在
    卷，爰分別依刑法第三十八條第一項第二款宣告沒收。另扣
    案之行動電話二支（含SIM卡，分別為0000000000號、00000
    00000號），雖為被告所有，然被告否認為其販毒之所得或
    供犯罪所用或供犯罪預備之物，且無證據足以證明符合前開
    沒收之規定，爰不另為沒收之宣告，併此敘明。
據上論斷，應依刑事訴訟法第二百九十九條第一項前段，毒品危
害防制條例第四條第一項、第二項、第八條第四項、第十條第一
項、第二項、第十七條、第十八條第一項前段、第十九條第一項
，刑法第二條第一項、第十一條前段、第五十六條（修正前）、
第五十九條、第五十一條第五款（修正前）、第三十八條第一項
第二款判決如主文。
本案經檢察官曹哲寧到庭執行職務
中　　華　　民　　國　　96　　年　　6　　月  　27 　　日
                  刑事第二庭  審判長法  官　沈福財
                                    法  官  黃義成
                                    法  官  卓春慧
以上正本證明與原本無異。
如不服本判決，應於判決送達後10日內，向本院提出上訴狀。（
須附繕本）
中　　華　　民　　國　　96　　年　　6 　　月　　27　　日
                                    書記官  賴琪玲
附表：
  (1)、於九十五年七月六日凌晨零時十六分許，陳俊瑋以電話00
      00000000號電話與甲○○之電話0000000000號電話連絡，
      在嘉義市○○○○○路六二一巷附近，向甲○○購得一千
      元之安非他命一包。
    宣告刑：處有期徒刑陸年，所得財物新台幣壹仟元沒收，如
            全部或一部不能沒收時，以其財產抵償之。扣案之
            帳簿壹本沒收。
  (2)、於九十五年七月六日凌晨零時二十分許，甲○○接獲使用
      0000000000號電話之該女子電話後，在嘉義市儷景汽車旅
      館，販賣一千六百元之安非他命予該女子。
    宣告刑：處有期徒刑陸年，所得財物新台幣壹仟陸佰元沒收
            ，如全部或一部不能沒收時，以其財產抵償之。扣
            案之帳簿壹本沒收。
  (3)、於九十五年七月六日二十一時十九分許，持電話00000000
      00號電話之女子與甲○○連絡後，由綽號「嘉嘉」之男子
      與被告接洽後，綽號「嘉嘉」之男子在嘉義市某路旁向甲
      ○○購得安非他命一千元一包。
    宣告刑：處有期徒刑陸年，所得財物新台幣壹仟元沒收，如
            全部或一部不能沒收時，以其財產抵償之。扣案之
            帳簿壹本沒收。
  (4)、於九十五年七月七日凌晨零時二十八分許，甲○○接獲使
      用0000000000號電話之男子電話後，該男子在嘉義市○○
      路麥當勞附近向甲○○購得一千元之安非他命。
    宣告刑：處有期徒刑陸年，所得財物新台幣壹仟元沒收，如
            全部或一部不能沒收時，以其財產抵償之。扣案之
            帳簿壹本沒收。
  (5)、於九十五年七月七日十三時五十三分許，甲○○接獲使用
      0000000000號綽號「寒仔」之魏子涵電話後，該綽號「寒
      仔」之魏子涵在嘉義市○○路歌神KTV向甲○○購得二千
      五百元之安非他命。
    宣告刑：處有期徒刑陸年，所得財物新台幣貳仟伍佰元沒收
            ，如全部或一部不能沒收時，以其財產抵償之。扣
            案之帳簿壹本沒收。
  (6)、於九十五年七月八日二十時十分許，接獲使用0000000000
      號電話之男子電話後，該男子在嘉義市○○路旁，向甲○
      ○購得三千元之安非他命。
    宣告刑：處有期徒刑陸年，所得財物新台幣參仟元沒收，如
            全部或一部不能沒收時，以其財產抵償之。扣案之
            帳簿壹本沒收。
  (7)、於九十五年七月八日二十時十六分許，接獲使用00000000
      00號電話之男子電話後，該男子在嘉義市○○路歌神KTV
      對面，向甲○○購得一千元之安非他命。
    宣告刑：處有期徒刑陸年，所得財物新台幣壹仟元沒收，如
            全部或一部不能沒收時，以其財產抵償之。扣案之
            帳簿壹本沒收。
  (8)、於九十五年七月九日十四時四十分許，接獲使用00000000
      00號電話之男子電話後，該男子在嘉義市○○○路一網咖
      門口，向甲○○購得二千元之安非他命。
    宣告刑：處有期徒刑陸年，所得財物新台幣貳仟元沒收，如
            全部或一部不能沒收時，以其財產抵償之。扣案之
            帳簿壹本沒收。
  (9)、甲○○於九十五年七月九日二十三時七分許，接獲使用00
      00000000號電話之男子電話後，在嘉義市市區○○路旁，
      販賣二千元之安非他命予該男子。
    宣告刑：處有期徒刑陸年，所得財物新台幣貳仟元沒收，如
            全部或一部不能沒收時，以其財產抵償之。扣案之
            帳簿壹本沒收。
  (10)、甲○○於九十五年七月十日上午六時二十四分許，接獲使
      用0000000000號電話之男子電話後，在嘉義市○○路旁，
      販賣三千元之安非他命予該男子。
    宣告刑：處有期徒刑陸年，所得財物新台幣參仟元沒收，如
            全部或一部不能沒收時，以其財產抵償之。扣案之
            帳簿壹本沒收。
 附錄法條:
 毒品危害防制條例第4條第1項:
 第1項: 製造、運輸、販賣第一級毒品者，處死刑或無期徒刑；
        處無期徒刑者，得併科新臺幣1千萬元以下罰金。
 第2項: 製造、運輸、販賣第二級毒品者，處無期徒刑或7年以上
        有期徒刑，得併科新臺幣7百萬元以下罰金。
毒品危害防制條例第8條第4項:
第4項: 轉讓第四級毒品者，處1年以下有期徒刑，得併科新臺幣
       10萬元以下罰金。
 毒品危害防制條例第10條:
 第1項:施用第一級毒品者，處 6 月以上 5 年以下有期徒刑。
 第2項:施用第二級毒品者，處 3 年以下有期徒刑。
